臺灣桃園地方法院刑事判決　　　　　　100年度審交易字第8號
公　訴　人　臺灣桃園地方法院檢察署檢察官
被　　　告　黃子瑜
上列被告因公共危險案件，經檢察官提起公訴（99年度偵字第22
735 號），被告於本院準備程序進行中，就被訴事實為有罪之陳
述，經本院告知簡式審判程序意旨，並聽取公訴人及被告之意見
後，本院裁定依簡式審判程序審理，判決如下：
    主      文
黃子瑜服用酒類，不能安全駕駛動力交通工具而駕駛，累犯，處
有期徒刑伍月，如易科罰金，以新臺幣壹仟元折算壹日；又對於
公務員依法執行職務時，施強暴，累犯，處有期徒刑參月，如易
科罰金，以新臺幣壹仟元折算壹日。應執行有期徒刑陸月，如易
科罰金，以新臺幣壹仟元折算壹日。
    事實及理由
一、黃子瑜前於民國89年間因酒醉駕車之公共危險案件，經本院
    以90年度桃交簡字第135 號判決科處罰金6,000 元確定，入
    監執行後，於90年7 月30日罰金易服勞役執行完畢；復於90
    年間因酒醉駕車之公共危險案件，經本院以90年度桃交簡字
    第1608號判決科處罰金2 萬8000元確定，已於91年5 月27日
    執行完畢。繼於96年間因酒醉駕車之公共危險案件，經本院
    以96年度桃交簡字第496 號判決判處有期徒刑2 月確定；又
    於同年間因酒醉駕車之公共危險案件，經本院以96年度壢簡
    字第388 號判決判處有期徒刑5 月確定；另於同年間因酒醉
    駕車之公共危險案件，經本院以96年度桃交簡字第617 號判
    決判處有期徒刑3 月確定；上開三罪再經本院以96年度聲減
    字第3334號裁定均減刑，並定其應執行有期徒刑4 月確定，
    入監執行後，已於96年12月1 日刑期期滿執行完畢。（於本
    案均構成累犯）。詎其猶不知悔改，於99年8 月17日凌晨0
    時許，在其桃園縣大溪鎮○○路728 號住處附近某處，飲用
    啤酒約1 罐後，已達不能安全駕駛動力交通工具之程度下，
    仍騎乘車牌號碼KZP-655 號重型機車離去。旋於同日凌晨1
    時許，行經桃園縣大溪鎮台三乙線2 公里處為警攔檢查獲後
    ，因黃子瑜不服取締，另基於妨害公務之犯意，阻擋查獲員
    警林學霆蒐證，並出手撥落查獲員警林學霆自費購買用以蒐
    證所用之相機1 台（毀損部分未據告訴），以此方式施強暴
    於林學霆，嗣為警制服，並當場測得其測得其呼氣所含酒精
    濃度高達每公升0.60毫克，始悉上情。
二、證據名稱：
  (一)被告於本院審理時之自白。
  (二)證人即查獲員警林學霆於本院審理時之證述。
  (三)刑法第一百八十五條之三案件測試觀察紀錄表、桃園縣政府
    警察局汽車駕駛人酒後生理協調平衡檢測紀錄卡、當事人酒
    精測定紀錄表、舉發違反道路交通管理事件通知單、舉發交
    通違規移置保管車輛通知單各1 紙、查獲員警林學霆之職務
    報告2 紙、採證相片2 幀。
三、核被告所為，分別係犯刑法第185 條之3 服用酒類不能安全
    駕駛動力交通工具而駕駛之公共危險罪及刑法第135 條第1
    項之對於公務員依法執行職務時，施強暴罪。被告所犯上開
    二罪，犯意各別、行為互殊，應分論併罰。被告有如上揭所
    載之犯罪科刑及執行情形，有臺灣高等法院被告前案紀錄表
    在卷可按，其於5 年內故意再犯本案有期徒刑以上之各罪，
    均為累犯，均應依刑法第47條第1 項規定加重其刑。爰審酌
    被告有如上揭所載之酒後駕車之公共危險案件，經法院分別
    判處罪刑確定，並執行完畢，詎猶不知悔改，再犯本件酒醉
    駕車之公共危險犯行，本次為警查獲時，竟施強暴妨害公務
    執行，並經測得其呼氣所含酒精濃度竟高達每公升0.60毫克
    ，顯無視於法禁，已嚴重危及道路交通安全，且乏尊重其他
    用路人生命、財產安全之觀念，原難輕縱，雖本件檢察官分
    別求刑6 月、3 月，應執行有期徒刑8 月，稍屬過重，惟念
    其犯罪後坦承犯行，且已與被害人達成和解賠償損失，態度
    尚可等一切情狀，而分別量處如主文所示之刑，並定其應執
    行之刑，並就各宣告刑與所定應執行之刑，均諭知易科罰金
    之折算標準，以示懲儆。
四、依刑事訴訟法第273 條之1 第1 項、第299 條第1 項前段、
    第310 條之2 、第454 條第1 項，刑法第185 條之3 、第13
    5 條第1 項、第47條第1 項、第41條第1 項前段、第51條第
    5 款，刑法施行法第1 條之1 第1 項、第2 項前段，判決如
    主文。
五、如不服本判決，得自收受送達之翌日起10日內向本院提出上
    訴狀（應附繕本），其未敘述上訴理由者，應於上訴期間屆
    滿後20日內補提理由書狀於本院，上訴於臺灣高等法院。
本案經檢察官簡方毅到庭執行職務。
中    華    民    國   100    年    3     月    31    日
                        刑事庭  法  官  鍾雅蘭
以上正本證明與原本無異。
                                書記官  陳恩如
中    華    民    國   100    年    3     月    31    日
附錄本案論罪科刑依據之法條：
中華民國刑法第185條之3
服用毒品、麻醉藥品、酒類或其他相類之物，不能安全駕駛動力
交通工具而駕駛者，處1 年以下有期徒刑、拘役或科或併科15萬
元以下罰金。
中華民國刑法第135條
對於公務員依法執行職務時，施強暴脅迫者，處3 年以下有期徒
刑、拘役或3 百元以下罰金。
意圖使公務員執行一定之職務或妨害其依法執行一定之職務或使
公務員辭職，而施強暴脅迫者，亦同。
犯前二項之罪，因而致公務員於死者，處無期徒刑或7 年以上有
期徒刑；致重傷者，處3 年以上、10年以下有期徒刑。